【裁判字號】    89,交上易,364
【裁判日期】    890322
【裁判案由】    公共危險等
【裁判全文】
臺灣高等法院臺南分院刑事判決          八十九年度交上易字第三六四號
      上  訴  人  臺灣臺南地方法院檢察署檢察官
      被      告  丙  ○  ○
右列上訴人因被告公共危險等案件，不服臺灣臺南地方法院八十八年度易字第二七四
九號中華民國八十九年一月六日第一審判決（起訴案號：臺灣臺南地方法院檢察署八
十八年度偵字第一一六八七號），提起上訴，本院判決如左：
      主      文
原判決撤銷。
丙○○服用酒類，不能安全駕駛動力交通工具而駕駛，處有期徒刑貳月，如易科罰金
以佰元折算壹日。又傷害人之身體，處有期徒刑月，如易科罰金以佰元折算壹
日。應執行有期徒刑肆月，如易科罰金以佰元折算壹日。
      事      實
一、丙○○於民國（下同）八十八年八月二十八日下午六時四十分許，在臺南市○○
    路○段、安和路五段口附近友人住處，飲用啤酒後，酒精濃度呼氣超過每公升○
    ．五五毫克之標準，達每公升○‧六四毫克，已達不能安全駕駛動力交通工具之
    程度，竟仍駕駛ＵＮ—六一○九號自用小貨車，在臺南市區○○○○路一段由北
    向南行駛，嗣於同日下午七時四十分許，途經臺南市○區○○○路一段九十三之
    十六號前，因飲酒後精神不佳而疏未注意車前狀況，致追撞同向在前，由甲○○
    所駕駛並搭載乙○○、許水欽二人之Ｄ二—二八一九號自用小客車，致Ｄ二—二
    八一九號自用小客車後車箱保險桿凹損。甲○○、乙○○二人見丙○○肇事後，
    隨即下車請丙○○報警前來處理，惟丙○○不但未下車處理，竟另行起意，並基
    於傷害他人身體之不確定故意，明知甲○○、乙○○二人雙手尚拉住伊所駕駛之
    前開小貨車車門，猶仍加速駛離，致使甲○○、乙○○二人之雙手鬆脫而摔落路
    上，甲○○因之受有頭部傷害合併頭皮血腫、雙側下肢多處擦傷、撕裂傷等傷害
    ，乙○○則因而受有左手臂、背部擦挫傷等傷害。嗣經甲○○、乙○○二人報警
    後，警方人員隨即循線查獲上情，而丙○○經警於八十八年八月二十九日凌晨零
    時二十一分為酒精濃度測試結果，其呼氣之酒精濃度竟仍高達每公升○．六四毫
    克。
二、案經甲○○、乙○○訴由臺南市警察局第四分局移送臺灣臺南地方法院檢察署檢
    察官偵查起訴。
      理      由
一、前揭犯罪事實，業據被告丙○○於原審及本院審理時坦承不諱，核與告訴人甲○○、乙○○二人於警訊時及原審偵審中所指訴之情節相符，並有酒精濃度測試表
    一紙附卷可稽，參酌德國、美國等先進國家，對於酒精濃度呼氣已達每公升○‧
    五五毫克或血液濃度達百分之○‧一一以上者，其肇事率因係一般正常人之十倍
    ，故均認已達「不能安全駕駛」之標準等情，此有法務部八十八年五月十八日法
    八八檢字第○○一六六九號函在卷足考，而本件被告經警查獲當時，其呼氣之酒
    精濃度，竟仍高達每公升○．六四毫克，業已超過每公升○．五五毫克之標準，
    且被告酒後駕車之行為，致撞及同向在前告訴人甲○○所駕駛之Ｄ二—二八一九
    號自用小客車，致該部自用小客車後車箱保險桿凹損之結果，是其飲酒後已達於
    不能安全駕駛之狀態，亦堪認定，復有道路交通事故調查報告表、臺南市警察局
    處理交通事故記錄表及現場照片十幀在卷足憑，告訴人甲○○受有上述之傷害，
    有郭綜合醫院八十八年八月三十日診字第二二○八八號診斷證明書在卷可稽，告
    訴人乙○○受有上述之傷害，亦經告訴人乙○○於本院供述在卷，為被告所承認
    ，是本件事證已臻明確，被告丙○○之犯行堪予認定。
二、核被告所為，係犯刑法第一百八十五條之三之公共危險罪及第二百七十七條第一
    項之傷害罪。其所犯傷害罪，係一行為致使告訴人甲○○、乙○○二人受有如事
    實欄所載之傷害，而觸犯二傷害罪名，為想像競合犯，應依刑法第五十五條之規
    定，從一重之普通傷害罪論處。又被告所犯上開二罪，犯意各別，行為互殊，應
    予分論併罰。原審予被告論罪科刑，固非無見。惟原判決事實欄未為敘明被告飲
    用啤酒後，酒精濃度呼氣超過每公升○．五五毫克之標準，已達每公升○‧六四
    毫克，而泛指被告即已達不能安全駕駛動力交通工具，洵有違誤；又告訴人乙○○未提出診斷證明書，原判決即認定其受有左手掌、右手臂、右大腿、右小腿多
    處擦傷等傷害，已失依據，而告訴人乙○○於本院稱：左手臂、背部擦挫傷，為
    被告所是認，亦與原判決所載乙○○受傷之情形不同。公訴人上訴指摘原判決緩
    刑宣告不當，雖未指摘及此。但原判決既有可議，自應由本院撤銷改判之。爰審
    酌被告犯罪之動機、目的、手段、其生活狀況、品行、知識程度、犯罪所生之危
    險或損害，及其飲酒後駕車肇事，且於駕車肇事後，未下車與告訴人甲○○就車
    損問題進行處理，無視告訴人甲○○、乙○○二人攀附其車旁，猶仍駕車逃逸，
    致告訴人二人因此受傷，惡性非輕，又未與告訴人就民事賠償事宜達成和解，暨
    其犯罪後坦承犯行，態度尚非惡劣等一切情狀，分別量處公共危險罪有期徒刑二
    月，傷害罪有期徒三月，並定應執行之刑為有期徒刑四月，並均諭知如易科罰金
    均以三百元折算一日之折算標準，以資懲儆。
三、據上論斷，應依刑事訴訟法第三百六十九條第一項前段、第三百六十四條、第二
    百九十九條第一項前段，刑法第一百八十五條之三、第二百七十七第一項、第五
    十五條、第五十一條第五款、第四十一條，罰金罰鍰提高標準條例第一條前段、
    第二條，判決如主文。
本案經檢察官劉欽銘到庭執行職務。
中  華  民  國      八  十  九      年      三      月      二十二      日
                                臺灣高等法院臺南分院刑事第二庭
                                    審判長法官  游    明    仁
                                          法官  李    文    福
                                          法官  蔡    長    林
右正本證明與原本無異。
不得上訴。
                                    法院書記官  李    培    薇
中  華  民  國      八  十  九      年      三      月      二十三      日
附錄本案論罪科刑法條全文
刑法第二百七十七條第一項：
傷害人之身體或健康者，處三年以下有期徒刑，拘役或一千元以下罰金。
刑法第一百八十五條之三：
服用毒品、麻醉藥品、酒類或其他相類之物，不能安全駕駛動力交通工具而駕駛者，
，處一年以下有期徒刑，拘役或三萬元以下罰金。


司法院資訊處製作；財團法人民間司法改革基金會備份。
